【裁判字號】    98,上訴,1141
【裁判日期】    990204
【裁判案由】    違反貪污治罪條例
【裁判全文】
臺灣高等法院臺南分院刑事判決        98年度上訴字第1141號
上  訴  人  臺灣臺南地方法院檢察署檢察官
上  訴  人
即  被  告  甲○○
選任辯護人  蘇文奕律師
            陳郁芬律師
上  訴  人
即  被  告  丙○○
選任辯護人（扶助律師）  何建宏律師
上  訴  人
即  被  告  乙○○
選任辯護人  黃溫信律師
            徐美玉律師
            黃紹文律師
上列上訴人因被告等違反貪污治罪條例案件，不服臺灣臺南地方
法院97年度訴字第802號中華民國98年9月25日第一審判決（起訴
案號：臺灣臺南地方法院檢察署97年度偵字第3982、4521號），
提起上訴，本院判決如下：
    主  文
原判決撤銷。
甲○○犯如附表編號1至6所示之罪，各處如其「所處之刑」欄所
示之刑。應執行有期徒刑拾貳年，褫奪公權貳年。扣案之SAMPO
GK-8810 2GSM PDA手機壹支（含門號0000000000、0000000000SI
M卡貳張）沒收，扣案之貪污所得新臺幣陸萬伍仟元應與丙○○
連帶追繳沒收，未扣案之貪污所得新臺幣壹萬元應與乙○○連帶
追繳沒收，如全部或一部無法追繳時，以其等財產連帶抵償之。
丙○○犯如附表編號1至5所示之罪，各處如其「所處之刑」欄所
示之刑。應執行有期徒刑貳年，緩刑年，並應向公庫支付新臺
幣伍萬元，褫奪公權壹年。扣案之SAMPO GK-8810 2GSM PDA手機
壹支（含門號0000000000、0000000000SIM卡貳張）沒收，扣案
之貪污所得新臺幣陸萬伍仟元應與甲○○連帶追繳沒收。
乙○○犯如附表編號6所示之罪，處有期徒刑壹年陸月，緩刑貳
年，並應向公庫支付新臺幣萬元，褫奪公權壹年。扣案之SAMP
O GK-8810 2GSM PDA手機壹支（含門號0000000000SIM卡壹張）
沒收，貪污所得新臺幣壹萬元應與甲○○連帶追繳沒收，如全部
或一部無法追繳時，以其等財產連帶抵償之。
    事  實
一、甲○○自民國96年3月間起，調派至臺南市警察局第三分局
    安順派出所（下稱安順派出所）擔任警員，負有執行派出所
    轄區○○○道路交通管理之稽查及違規紀錄，對違反道路交
    通管理處罰條例第12條規定之行為人，應依照道路交通管理
    事件統一裁罰基準及處理細則第11條規定，執行填製舉發違
    反道路交通管理事件通知單後，交由公路主管機關處罰之職
    務，為依法令服務於地方自治團體所屬機關而具有法定職務
    權限之公務員。丙○○（原名蔡奇財）則原在臺南市○○區
    ○○路1段585之6號經營「建利汽車保養廠」（96年10月31
    日起歇業）；乙○○（別名林榮偉，綽號偉仔）則原在臺南
    市○○區○○路之「宏友輪胎行」任職，嗣自97年1月8日起
    ，在臺南市○○區○○路1段770之2號經營「佐岸車業」。
    渠2人均認識眾多駕駛權利車（亦即無法向公路主管機關辦
    理車主變更登記，僅可供使用之車輛）之車主，並與甲○○
    熟識，渠3人均明知權利車車主大多懸掛已註銷車牌或他車
    車牌使用，依道路交通管理處罰條例第12條第1項第4款「使
    用吊銷、註銷之牌照行駛」、第5款「使用他車牌照行駛」
    之規定，均應處汽車所有人新台幣（下同）3,600元以上10,
    800元以下罰鍰，並禁止該汽車行駛；且依同條例第12條第2
    項後段規定，違反第12條第1項第4款之牌照扣繳之，違反第
    12條第1項第5款之牌照吊銷之。行為人如有上開違規情形，
    甲○○除應依上開道路交通管理事件統一裁罰基準及處理細
    則第11條規定，填製舉發違反道路交通管理事件通知單外，
    並均應依照上開細則第16條第1項第2、3款規定，當場暫代
    保管其車輛牌照，且於行為人違反上開條例第12條第1項第4
    款規定情形，又應依上開條例第12條第3項規定，將其所駛
    之汽車當場移置保管，並通知汽車所有人限期領回之。詎甲○○因知悉權利車車主若遭稽查取締將受有相當程度之金錢
    損失，見有機可趁，遂分別委由丙○○或乙○○擔任白手套
    ，而分別與丙○○或乙○○，基於共同對於其違背職務之行
    為，為行求、期約、收受賄賂之犯意聯絡，而為下列行為：
  (一)甲○○於96年10月3日上午10時許，執行安順派出所擴大臨
    檢勤務時，在臺南市○○路○段578號黃志德經營之「仕洲輪
    胎行」，稽查高富國（經檢察官另案緩起訴處分確定）所有
    、委由黃志德保養，懸掛他車車牌號碼7172-NU號之權利車
    （車牌號碼不詳，車型為SLK230銀色賓士），遂要求高富國
    前往上開輪胎行，並向渠表示可透過張俊雄（經檢察官另案
    緩起訴處分確定）找丙○○出面協調，隨後與高富國前往丙○○經營之建利汽車保養廠後，即違背職務未依規定開立舉
    發違反道路交通管理事件通知單、暫代保管其使用之牌照，
    任令高富國駕駛上開違規車輛離去。再由丙○○打電話聯絡
    張俊雄前往建利汽車保養廠，由丙○○向張俊雄表示甲○○
    要索取賄款1萬5千元，經張俊雄致電轉告高富國後，高富國
    要求降為1萬元，由丙○○致電甲○○徵得其同意後，遂由
    丙○○與張俊雄期約賄款1萬元（起訴書誤為係上開4人在建
    利汽車保養廠內期約）。嗣於翌日上午10時許，高富國將賄
    款1萬元送至臺南縣佳里鎮六安里12之10號之尚易汽車保養
    廠，委由張俊雄於同日下午前往建利汽車保養廠交予丙○○
    ，丙○○則於同日某時許，通知甲○○前往建利汽車保養廠
    收取。
  (二)甲○○於96年10月28日凌晨4時20分許，執行安順派出所擴
    大臨檢勤務時，在臺南市○○路○段340巷口，稽查蔡欣曄（
    綽號菜燕，經檢察官另案緩起訴處分確定）所駕駛，懸掛他
    車已註銷車牌號碼9036-JE號之權利車（車牌號碼6638-KE號
    ，車型為三菱廠牌SAVRIN銀色休旅車），遂要求蔡欣曄將上
    開違規車輛駛至安順派出所旁之停車場停放，並向渠表示可
    透過丙○○出面協調，經留下蔡欣曄之年籍資料及聯絡方式
    後，便違背職務未依規定開立舉發違反道路交通管理事件通
    知單、暫代保管其使用之牌照及將上開違規車輛移置保管，
    即任令蔡欣曄駕駛上開違規車輛離去。嗣於同日上午7時許
    ，甲○○以0000000000行動電話撥打蔡欣曄之0000000000行
    動電話，要求其撥打電話與丙○○之0000000000聯絡，由丙○○在電話中向蔡欣曄行求、期約賄款1萬元。蔡欣曄並於
    翌日晚上9時32分許，撥打上開電話予甲○○，告知甲○○
    隔天才將賄款送交丙○○，經甲○○同意後，蔡欣曄便於同
    年10月30日下午5時許，前往建利汽車保養廠，將現金賄款1
    萬元交與丙○○，蔡欣曄並撥打上開電話通知甲○○前往建
    利保養廠收取，甲○○旋即前往該廠向丙○○收取該賄款。
  (三)甲○○於96年12月12日下午6時許，執行安順派出所安和、
    府安路口交通崗哨勤務時，在臺南市○○路○段某處，稽查
    黃建業（經檢察官另案緩起訴處分確定）所有、交由其員工
    杜信璋駕駛，懸掛他車已吊銷車牌號碼3420-UK號之權利車
    （車牌號碼不詳，三菱廠牌車型銀色菱帥2001），乃拆下該
    車輛懸掛之車牌，並表示要移置保管該車輛，要求杜信璋駛
    至安順派出所旁之停車場停放，甲○○遂當場以杜信璋之00
    00000000行動電話與黃建業之0000000000行動電話聯絡，表
    示可透過丙○○出面協調，黃建業隨即透過王瑞賓之媒介以
    其上開電話撥打丙○○之0000000000聯絡，經丙○○向黃建
    業在電話中行求、期約賄款2萬元，甲○○便違背職務未依
    規定開立舉發違反道路交通管理事件通知單、暫代保管其使
    用之牌照及將上開違規車輛移置保管，任令杜信璋駕駛上開
    違規車輛離去。嗣於當日晚間8時許，黃建業以其上開電話
    聯絡丙○○上開話電話，約妥地點後，在臺南市○○○路與
    文賢路口之「均英賓館」前，將賄款2萬元交與丙○○，丙○○旋以其上開電話與甲○○之0000000000行動電話聯絡後
    ，在北安路橋下將賄款轉交甲○○。
  (四)甲○○於96年12月31日下午5時33分許，亦即執行安順派出
    所家戶訪察勤務時，在臺南市○○路與安中路口附近，稽查
    陳高鴻（綽號小高，經檢察官另案緩起訴處分確定）所駕駛
    ，已註銷車牌（車牌號碼UP-2550號），而懸掛他車車牌號
    碼SA-9077號之自用小客車，乃拆下該車輛懸掛之車牌，並
    表示要移置保管該車輛，要求陳高鴻駛至安順派出所旁之停
    車場停放後，甲○○復表示可透過丙○○出面協調，便違背
    職務未依規定開立舉發違反道路交通管理事件通知單、暫代
    保管其使用之牌照，任令陳高鴻駕駛上開違規車輛離去。陳
    高鴻隨即撥打0000000000行動電話與丙○○0000000000行動
    電話聯絡，由丙○○於電話中向陳高鴻行求（起訴書誤為已
    期約）賄款1萬5千元，陳高鴻答以要再回家考慮等語。嗣於
    翌日，由丙○○以其上開電話撥打予陳高鴻上開電話，向陳
    高鴻索取賄款，陳高鴻要求賄款降為1萬元，丙○○亦以其
    上開電話電話撥打甲○○之0000000000行動電話，徵得甲○○同意後，再以其上開電話撥打予陳高鴻上開電話，與陳高
    鴻期約賄款1萬元，惟數日後，丙○○撥打上開電話向陳高
    鴻索取賄款，因陳高鴻事後反悔而未交付。
  (五)甲○○於97年1月6日下午5時15分許，執行安順派出所巡邏
    勤務時，在臺南市○○路○段745巷處，稽查翁塘順（經檢察
    官另案緩起訴處分確定）交由欲向其購車之陳志鵬駕駛（起
    訴書誤為翁塘順駕駛）試車，懸掛他車車牌號碼4051-UP號
    之權利車（車牌號碼不詳，車身號碼XAE94A2MZ191007，車
    型為BMW325CI雙門跑車），遂要求翁塘順將上開違規車輛駛
    至安順派出所旁之停車場停放，並先以0000000000號行動電
    話撥打電話予丙○○之0000000000號行動電話，詢問認不認
    識翁塘順，且告知等下翁塘順會與之聯絡後，再向翁塘順表
    示渠可透過丙○○出面協調，翁塘順隨即以0000000000號行
    動電話撥打丙○○上開行動電話與丙○○聯絡，由丙○○向
    翁塘順在電話中行求、期約賄賂2萬5千元，甲○○便違背職
    務未依規定開立舉發違反道路交通管理事件通知單、暫代保
    管其使用之牌照，任令翁塘順駕駛上開違規車輛離去。嗣於
    同日晚間8時許，丙○○與翁塘順相約至臺南市○○路○段之
    「85度C咖啡店」見面，丙○○當場向翁塘順收取現金賄款2
    萬5千元，丙○○收取賄款後以電話通知甲○○，甲○○隨
    即前往臺南市○○街156巷198弄6號丙○○租屋處收取賄款
    。
  (六)甲○○於97年2月14日下午4時50分許，在臺南市○○路3段
    某處，稽查周育奇（經檢察官另案緩起訴處分確定）所有而
    交由其姐周杏如所駕駛（起訴書誤為周育奇駕駛）之已註銷
    車牌權利車（車牌號碼3S-3545號，車型為馬自達藍色休旅
    車），並向接獲周杏如通知到場之周育奇（經檢察官另案緩
    起訴處分確定）表示要移置保管該車輛，要求周育奇將該車
    駛至安順派出所旁之停車場停放後，在附近某廟宇向渠表示
    可透過乙○○出面協調，周育奇隨即通知其弟前往佐岸車業
    ，利用其弟之行動電話與乙○○聯絡，委由乙○○前往安順
    派出所旁之停車場協調，甲○○假稱誰出面協調均須依法處
    理云云，俟乙○○離去後，甲○○即逕向周育奇索賄1萬5千
    元，經周育奇討價還價後，甲○○同意降為1萬元，2人期約
    賄賂後，即囑周育奇將賄款交與乙○○代轉，甲○○便違背
    職務未依規定開立舉發違反道路交通管理事件通知單、暫代
    保管其使用之牌照及將上開違規車輛移置保管，任令周育奇
    駕駛上開違規車輛離去。嗣於同日晚間8、9時許，周育奇委
    由其妹周杏玉（經檢察官另案緩起訴處分確定）前往佐岸車
    業，將賄款1萬元交付與乙○○，乙○○於翌日上午9時許，
    以其行動電話0000000000撥打0000000000甲○○之行動電話
    ，通知甲○○其已收取賄款，甲○○可前來收取，復於2月
    16日下午4時25分許，撥打上開電話詢問甲○○何時前來收
    款後，甲○○方於2月17日下午前往佐岸車業向乙○○收取
    該賄款。
二、嗣因臺灣臺南地方法院檢察署檢察官偵辦他人涉嫌貪污治罪
    條例案件，經向臺灣臺南地方法院聲請核發通訊監察書，而
    對翁塘順持用之行動電話執行通訊監察，並於97年3月11日
    下午4時分許，指揮法務部調查局臺南市調查站人員，持臺
    灣臺南地方法院核發之南院刑搜字第006079號搜索票，至臺
    南市警察局第三分局安順派出所執行搜索，並扣得非供本案
    犯罪所用之工作紀錄簿10本等物，至甲○○位於臺南市安平
    區○○○街60巷33號5樓之11住處，並扣得甲○○所有供犯
    附表編號2至6罪所用之SAMPO GK-8810 2GSM PDA手機1支（
    含分供上開犯罪使用之號碼：0000000000、0000000000SIM
    卡2張，其供犯罪使用情形詳如上開一之(二)至(六)犯罪事實所
    示）。又於同年4月22日上午9時許，指揮司法警察，持臺灣
    臺南地方法院核發之刑搜字第006407號搜索票，至丙○○位
    於臺南市○○區○○街156巷198弄6號住處，並扣得非供犯
    罪所用之估價單7張，而循線查獲上情。丙○○則於其上開
    一之(一)至(三)所示犯罪事實未被有偵查犯罪職權之公務員發覺
    前，即主動於檢察官偵查中自首，並自動繳交全部所得財物
    ，接受本件裁判，同時供出甲○○，且於偵查中對上開(一)之
    (四)、(五)所示犯罪事實，自白並自動繳交全部所得財物。
三、案經臺灣臺南地方法院檢察署檢察官自動檢舉，及指揮法務
    部調查局臺南市調查站、臺南市警察局第三分局報請偵查起
    訴。
    理  由
一、程序部分：
  (一)本件下採之證據，其中證人高富國、張俊雄、黃志德、蔡欣
    曄、黃建業、王瑞賓、杜信璋、陳高鴻、翁塘順、周育奇、
    周杏玉、何囊軒、陳進和、董鍾輝、陳石安、鄭詠文於偵查
    中之證述，雖係被告以外之人於審判外之陳述，惟業經具結
    ，且本院亦查無該等言詞陳述作成時，有何顯不可信之不適
    當情況，依照刑事訴訟法第159條之1第2項之規定，自得採
    為本案認定犯罪事實之證據。又交通部公路總局臺北區監理
    所北監自字第0976010722號函文、嘉義區監理所臺南監理站
    嘉監字第0970107416號函文、麻豆監理站嘉監麻字第097010
    5793號函文、違反道路交通管理事件裁決書、高雄區監理所
    高監自字第0970014846號函文、臺北市政府警察局交通警察
    大隊北市警交大執字第09731776400號函文、臺南市警察局
    南市警交字第097501140730號函文、舉發違反道路交通管理
    事件通知單、高雄縣政府警察局湖內分局高縣湖警交字第09
    70004373號函文、臺灣臺南地方法院97年3月11日南院刑搜
    字第006079、80號、97年4月21日聲搜字第006407號搜索票
    、96年聲監字第44號通訊監察書、臺灣臺南地方法院檢察署
    、法務部調查局搜索扣押筆錄及目錄表、臺南市警察局第三
    分局安順派出所電腦查詢紀錄簿、12人勤務分配表、線上調
    閱查詢車籍資料影本、車號查詢汽車車籍資料，均係公務員
    職務上製作之證明文書，本院查無該等文書有何故意登載不
    實之顯不可信之情況，依照同法第159條之4第1款之規定自
    得採為本案認定犯罪事實之證據；甲○○之0000000000號、
    丙○○之0000000000號、乙○○之0000000000號行動電話通
    聯紀錄，均係從事業務之人於業務上所須製作之證明文書，
    本院查無該等文書製作人於製作時有何出於非自由意志及故
    意登載不實之顯不可信之情況，依照同法第159條之4第2款
    之規定，自均得採為本案認定犯罪事實之證據；門號000000
    0000號之行動電話監聽譯文乙份，係依據上開臺灣臺南地方
    法院96年聲監字第000044號通訊監察書所製作，為依法定程
    序執行通訊監察所取得之派生證據，而上開被告於審判中經
    本院就上揭通訊監聽譯文令其辯認時，並未否認監聽譯文之
    內容為真正，則該監聽譯文自得採為本案認定犯罪事實之證
    據（最高法院95年度台上字第3128號判決意旨參照）。
  (二)又按共同被告對其他共同被告之案件而言，為被告以外之第
    三人，本質上屬於證人，為確保被告對證人之詰問權，證人
    於審判中，應依法定程序，到場具結陳述，並接受被告之詰
    問，其陳述始得作為認定被告犯罪事實之判斷依據（最高法
    院94年度台上字第1700號、94年度台上字第1197號、94台上
    字第2365號判決及大法官會議釋字第582號解釋意旨參照）
    。查共犯丙○○於97年3月11日、97年4月22日在偵查中之證
    述；共犯乙○○97年4月22日在偵查中之證述，均已具結，
    且於原審亦均經被告甲○○之辯護人為交互詰問程序，故應
    有證據能力。
二、事實部分：
  (一)訊據被告三人對於上開被訴事實，被告丙○○於偵查中及原
    審審理時即坦承不諱，被告乙○○亦於原審審理中即坦承不
    諱，被告甲○○固對於上揭時地稽查或攔檢高富國等人所駕
    駛權利車及未予開單告發、留置車輛等情供承不諱，惟除矢
    口否認伊有違背職務期約、收受賄賂之犯行外，並辯稱：伊
    不認識張俊雄，伊不可能叫高富國找張俊雄，伊沒有收取賄
    款，當天被告丙○○打電話叫伊過去伊與被告丙○○、張俊
    雄及一位綽號Playboy 的男士談話。伊沒有跟高富國說要收
    錢的事情，不清楚也沒有交代他要把錢交給何人；伊沒有與
    蔡欣曄說要找誰關說及收取賄款，蔡欣曄表示他認識被告丙○○，伊告訴蔡欣曄說你既然認識被告丙○○就算了放他一
    馬，伊不知道蔡欣曄如何與被告丙○○聯絡，伊真的沒有收
    取蔡欣曄的賄款；伊沒有跟黃建業、杜信璋講說要找誰來關
    說，或要交付金錢給誰，是他們自己找到被告丙○○或找到
    被告丙○○的朋友，後來好像是被告丙○○打電話給伊，伊
    沒有收取被告丙○○所交付的賄款；伊沒有叫陳高鴻要去找
    誰來關說，伊也沒有收取賄款；伊沒有特別請翁塘順要去請
    誰關說，也沒有收取賄款，或談定賄款價金之事，伊不清楚
    翁塘順有沒有當場打電話給被告丙○○；伊沒有跟周育奇說
    要找誰關說及表示要多少錢或要交付給誰，伊沒有收取賄款
    ，伊不認識周杏玉；不是只有這幾件民眾請伊讓他走，還有
    其他的民眾伊也沒有告發，祇是剛好檢察官起訴這幾件被告
    丙○○與被告乙○○有涉及，足見這幾件索賄是被告丙○○
    及被告乙○○自己所為，同時證人高富國等人均證稱與被告
    丙○○洽商，金錢交付丙○○等語，足證與伊無關。另共同
    被告丙○○於原審證稱97年1月6日與翁塘順聯繫後，有打電
    話給伊，再丙○○證稱96年12月12日晚上收到黃建業的錢後
    立刻打電話給伊，但依丙○○之電話通聯紀錄，均無與伊聯
    繫之紀錄，顯見丙○○所證無從憑採云云（見偵一卷第47-5
    5、66-70頁、偵二卷第184-187頁、原審三卷30-34頁及本院
    卷第68-73頁準備書狀）。
  (二)經查：
  1.上開犯罪事實欄一之(一)部分：
    上開被告甲○○於96年10月3日上午10時許，執行安順派
      出所擴大臨檢勤務時，在臺南市○○路○段578號黃志德經
      營之「仕洲輪胎行」，稽查高富國（經檢察官另案緩起訴
      處分確定）所有、委由黃志德保養，懸掛他車車牌號碼71
      72-NU號之權利車（車牌號碼不詳，車型為SLK230銀色賓
      士），遂要求高富國前往上開輪胎行，並向渠表示可透過
      張俊雄（經檢察官另案緩起訴處分確定）找丙○○出面協
      調，隨後與高富國前往丙○○經營之建利汽車保養廠後，
      即違背職務未依規定開立舉發違反道路交通管理事件通知
      單、暫代保管其使用之牌照，任令高富國駕駛上開違規車
      輛離去之事實，業據證人高富國於偵查中結證綦詳在卷（
      見偵二卷第56、57頁），核與證人黃志德、張俊雄於偵查
      中結證情節相符（見偵二卷第42、43、66-68頁）。
    嗣由丙○○打電話聯絡張俊雄前往建利汽車保養廠，由丙○○向張俊雄表示甲○○要索取賄款1萬5千元，經張俊雄
      致電轉告高富國後，高富國要求降為1萬元，由丙○○致
      電甲○○徵得其同意後，遂由丙○○與張俊雄期約賄款1
      萬元（起訴書誤為係上開4人在建利汽車保養廠內期約）
      。嗣於翌日上午10時許，高富國將賄款1萬元送至臺南縣
      佳里鎮六安里12之10號之尚易汽車保養廠，委由張俊雄於
      同日下午前往建利汽車保養廠交予丙○○，丙○○則於同
      日某時許，通知甲○○前往建利汽車保養廠收取之事實，
      亦據證人即共同被告丙○○於偵審中結證碁詳在卷（見偵
      二卷第187頁、原審二卷第115至117頁），核與證人高富
      國、張俊雄於偵查中結證情節相符（見偵二卷第56、57、
      66至68頁）。
    被告甲○○於96年10月3日上午10時許，與警員盧月明一
      同執行安順派出所順查贓專案擴大臨檢勤務之事實，亦有
      臺南市警察局第三分局安順派出所12人勤務分配表影本乙
      紙在卷可稽（見偵四卷第140頁）。其於96年10月3日上午
      10時許，查詢車牌號碼7172-NU車籍資料之事實，亦有臺
      南市警察局第三分局安順派出所電腦查詢紀錄簿（見偵四
      卷第5頁）、線上調閱查詢車籍資料影本各乙紙（見偵四
      卷第3頁）在卷可稽。又車牌號碼7172-NU車籍登記車主高
      許麗雲、廠牌中華、出廠年月1994年1月、牌照正常之事
      實，亦有車號查詢汽車車籍資料乙紙（見偵四卷第3頁）
      在卷可稽。
  2.上開犯罪事實欄一之(二)部分：
    上開被告甲○○於96年10月28日凌晨4時20分許，執行安
      順派出所擴大臨檢勤務時，在臺南市○○路○段340巷口，
      稽查蔡欣曄（綽號菜燕，經檢察官另案緩起訴處分確定）
      所駕駛，懸掛他車已註銷車牌號碼9036-JE號之權利車（
      車牌號碼6638- KE號，車型為三菱廠牌SAVRIN銀色休旅車
      ），遂要求蔡欣曄將上開違規車輛駛至安順派出所旁之停
      車場停放，並向渠表示可透過丙○○出面協調，經留下蔡
      欣曄之年籍資料及聯絡方式後，便違背職務未依規定開立
      舉發違反道路交通管理事件通知單、暫代保管其使用之牌
      照及將上開違規車輛移置保管，即任令蔡欣曄駕駛上開違
      規車輛離去之事實，業據證人蔡欣曄於偵查中結證綦詳在
      卷（見偵一卷第134至135頁、偵二卷第28至30頁），核與
      證人丙○○於偵審中結證情節相符（見偵一卷第68、69頁
      、偵二卷第187頁、原審二卷113-115頁）。
    嗣於同日上午7時許，甲○○以0000000000行動電話撥打
      蔡欣曄之0000000000行動電話，要求其撥打電話與丙○○
      之0000000000聯絡，由丙○○在電話中與蔡欣曄期約賄款
      1萬元。蔡欣曄並於翌日晚上9時32分許，撥打上開電話予
      甲○○，告知甲○○隔天才將賄款送交丙○○，經甲○○
      同意後，蔡欣曄便於同年10月30日下午5時許，前往建利
      汽車保養廠，將現金賄款1萬元交予丙○○，蔡欣曄並撥
      打上開電話通知甲○○前往建利保養廠收取，甲○○旋即
      前往該廠向丙○○收取該賄款之事實，亦分據證人蔡欣曄
      於偵查中（見偵一卷第134-135頁、偵二卷第28-30頁）、
      證人丙○○於偵審中結證在卷（見偵二卷第187頁、原審
      二卷第113-115頁）。至證人丙○○於原審審理中嗣又翻
      稱：蔡欣曄這件，我的印象我沒有向蔡欣曄說1萬元可以
      處理，金額應該是蔡欣曄與被告甲○○談好的，蔡欣曄也
      有被告甲○○的電話，我只記得我有收到蔡欣曄給我的1
      萬元云云（見原審二卷第115頁反面），尚與事實不合，
      非可採信。
    被告甲○○於96年10月28日上午4時許，與警員郭羿廷一
      同執行安順派出所擴臨檢（巡邏）勤務之事實，亦有臺南
      市警察局第三分局安順派出所12人勤務分配表影本2紙（
      見偵四卷第141、142頁）在卷可稽。車牌號碼9036-JE車
      籍登記車主蔡欣曄、廠牌MITSUBISHI、出廠年月1991年6
      月、牌照逾檢註銷之事實，亦有車號查詢汽車車籍資料乙
      紙（見偵四卷第6頁）在卷可稽。上開查獲時間，車牌號
      碼9036-JE號自用小客車，並無因違規而遭公路主管機裁
      罰之事實，亦有交通部公路總局嘉義區監理所臺南監理站
      97年4月1日嘉監南字第0970107416號函文乙紙（見偵四卷
      第148頁）附卷可稽。
    上開被告甲○○與蔡欣曄之電話聯絡情形之事實，亦有被
      告甲○○持用之0000000000號行動電話通聯紀錄2紙在卷
      可資佐證（見偵四卷第10、11頁）。
  3.上開犯罪事實欄一之(三)部分：
    上開被告甲○○於96年12月12日下午6時許，執行安順派
      出所安和、府安路口交通崗哨勤務時，在臺南市○○路1
      段某處，稽查黃建業（經檢察官另案緩起訴處分確定）所
      有、交由其員工杜信璋駕駛，懸掛他車已吊銷車牌號碼34
      20-UK號之權利車（車牌號碼不詳，三菱廠牌車型銀色菱
      帥2001），乃拆下該車輛懸掛之車牌，並表示要移置保管
      該車輛，要求杜信璋駛至安順派出所旁之停車場停放，甲○○遂當場以杜信璋之0000000000行動電話與黃建業之00
      00000000行動電話聯絡，表示可透過丙○○出面協調，黃
      建業隨即透過王瑞賓之媒介以其上開電話撥打丙○○之00
      00000000聯絡，經丙○○與黃建業在電話中期約賄款2萬
      元，甲○○便違背職務未依規定開立舉發違反道路交通管
      理事件通知單、暫代保管其使用之牌照及將上開違規車輛
      移置保管，任令杜信璋駕駛上開違規車輛離去之事實，業
      據證人黃建業於偵查中結證綦詳在卷（見偵一卷第141-14
      4頁、偵二卷第115-117頁），核與證人杜信璋、王瑞賓於
      偵查中、證人丙○○於偵審中結證情節（見偵二卷第103-
      106頁、偵一卷第152-154頁、偵一卷第69頁、原審二卷第
      117-118頁）相符。
    嗣於當日晚間8時許，黃建業以其上開電話聯絡丙○○上
      開話電話，約妥地點後，在臺南市○○○路與文賢路口之
      「均英賓館」前，將賄款2萬元交與丙○○，丙○○旋以
      其上開電話與甲○○之000000000行動電話聯絡後，在北
      安路橋下將賄款轉交甲○○之事實，亦分據證人黃建業於
      偵查中（見偵一卷第141-144頁、偵二卷第115-117頁）、
      證人丙○○於偵審中（見偵一卷第69、187頁、原審二卷
      第117-118頁）結證在卷。
    被告甲○○於96年12月10日午11時18分許，事先查詢車牌
      號碼3420-UK車籍資料之事實，亦有臺南市警察局第三分
      局安順派出所電腦查詢紀錄簿（見偵四卷第14頁）、線上
      調閱查詢車籍資料影本（見偵四卷第12頁）各乙紙在卷可
      稽。被告甲○○於96年12月12日下午6時許，執行安順派
      出所安和、府安路口交通哨勤務之事實，亦有臺南市警察
      局第三分局安順派出所12人勤務分配表影本乙紙（見偵四
      卷第143頁）在卷可稽。車牌號碼3420-UK車籍登記車主黃
      炳宗、廠牌中華、出廠年月1994年4月，車主黃炳宗於97
      年1月23日中午12時35分許，即因牌照借供他車使用，在
      臺南市○○路、灣裡路282巷口，遭臺南市警察局第六分
      局鹽埕派出所開立舉發反道路交通管理事件通知單，並由
      交通部公路局臺北區監理所裁決處罰鍰5千4百元整，並執
      吊銷牌照處分之事實，亦有臺南市警察局南市警交字第
      S00000000號舉發違反道路交通管理事件通知單（見偵四
      卷第165頁）、交通部公路總局臺北區監理所97年4月9日
      北監自字第0976010722號函（見偵四卷第162頁）、車號
      查詢汽車車籍資料乙紙（見偵四卷第12頁）在卷可稽。前
      開查獲時間，車牌號碼3420-UK號自用小客車，並無因違
      規而遭公路主管機裁罰之事實，亦有交通部公路總局臺北
      區監理所97年4月9日北監自字第0976010722號函文乙紙（
      見偵四卷第162頁）附卷可稽。
    上開被告丙○○與證人黃建業、王瑞賓及被告甲○○之電
      話聯絡之情形，亦有被告丙○○持用之0000000000號行動
      電話通聯紀錄2紙（見偵四卷第15-16頁）在卷可資佐證。
  4.上開犯罪事實一之(四)部分：
    上開犯罪事實欄一之(四)所示事實，業據證人陳高鴻於偵查
      中結證綦詳在卷（見偵一卷第97至99頁、偵二卷第80至83
      頁），核與證人丙○○於偵審中結證情節相符（見偵一卷
      第49、53、54、69頁、原審二卷第112-113頁）。
    被告甲○○於96年12月31日午5時33分許，查詢車牌號碼
      SA-9007、UP-2550車籍資料之事實，亦有臺南市警察局第
      三分局安順派出所電腦查詢紀錄簿（見偵四卷第19頁）、
      線上調閱查詢車籍資料影本（見偵四卷第17頁）各乙紙在
      卷可稽。其於96年12月31日下午5時許，與警員詹博欽、
      巡佐羅錦盛各自執行順派出所家戶訪察勤務之事實，亦有
      臺南市警察局第三分局安順派出所12人勤務分配表影本乙
      紙（見偵四卷第144頁）在卷可稽。車牌號碼UP-2550車籍
      登記車主陳高鴻、廠牌HONDA、出廠年月1995年7月牌照逾
      檢註銷之事實，亦有車號查詢汽車車籍資料乙紙（見偵四
      卷第17頁）在卷可稽。前開查獲時間，車牌號碼UP-2550
      號自用小客車，並無分別因違規而遭公路主管機裁罰之事
      實，亦有交通部公路總局嘉義區監理所麻豆監理站97年4
      月3日嘉監麻字第0970105793號函文乙紙（見偵四卷第159
      頁）附卷可稽。陳高鴻於96年9月7日下1時38分許，即因
      使用註銷車牌號碼UP-2550號，行駛在臺南市○○○路、
      府前一街口，遭臺南市察局第四分局警備隊開立舉發違反
      道路交通管事件通知單，並由交通部公路總局嘉義區監理
      麻豆監理站裁決處罰鍰1萬8百元整，並牌照吊扣之事實，
      亦有臺南市警察局南市警交字第S00000000號舉發違反道
      路交通管理事件通知單（見偵四卷第160頁）及交通部公
      路總局嘉義區監理所麻豆監理站麻監裁罰字第75-S000000
      00號違反道路交通管理事件裁決書（見偵四卷第161頁）
      各乙紙附卷可稽。
    被告丙○○與證人陳高鴻及被告甲○○電話聯絡情形，亦
      有被告丙○○持用之0000000000號行動電話通聯紀錄乙紙
      （見偵四卷第20頁）在卷可稽。
  5.上開犯罪事實欄一之(五)部分：
    上開被告甲○○於97年1月6日下午5時15分許，執行安順
      派出所巡邏勤務時，在臺南市○○路○段745巷處，稽查翁
      塘順（經檢察官另案緩起訴處分確定）交由欲向其購車之
      陳志鵬駕駛（起訴書誤為翁塘順駕駛）試車，懸掛他車車
      牌號碼4051-UP號之權利車（車牌號碼不詳，車身號碼XAE
      94A2MZ191007，車型為BMW325CI雙門跑車），遂要求翁塘
      順將上開違規車輛駛至安順派出所旁之停車場停放，並先
      以0000000000號行動電話撥打電話予丙○○之0000000000
      號行動電話，尋問認不認識翁塘順，且告知等下翁塘順會
      與之聯絡後，再向翁塘順並向渠表示可透過丙○○出面協
      調，翁塘順隨即以0000000000號行動電話撥打丙○○上開
      行動電話與丙○○聯絡，由丙○○向翁塘順在電話中行求
      、期約賄賂2萬5千元，甲○○便違背職務未依規定開立舉
      發違反道路交通管理事件通知單、暫代保管其使用之牌照
      ，任令翁塘順駕駛上開違規車輛離去之事實，業據證人翁
      塘順於偵審中結證綦詳在卷（見偵一卷第111至113、偵二
      卷第94至97頁、原審二卷第87-92頁），核與證人丙○○
      於偵審中結證情節相符（見偵一卷第54、66、68、偵二卷
      第187頁、原審二卷第77-86頁）。
    嗣於同日晚間8時許，丙○○與翁塘順相約至臺南市○○
      路○段之「85度C咖啡店」見面，丙○○當場向翁塘順收取
      現金賄款2萬5千元，丙○○收取賄款後以電話通知甲○○
      ，甲○○隨即前往臺南市○○街156巷198弄6號丙○○租
      屋處收取賄款之事實，亦據證人丙○○於偵審中結證綦詳
      在卷（見偵一卷第54、66、68、偵二卷第187頁、原審二
      卷第77-86頁），核與證人翁塘順於偵審中結證情節相符
      （見偵一卷第111-113、偵二卷第94-97頁、原審二卷第87
      -92頁）。
    被告甲○○於97年1月6日下5時15分許，查詢車牌號碼405
      1-UP車籍資料之事實，亦有臺南市警察局第三分局安順派
      出所電腦查詢紀錄簿（見偵四卷第24頁）、線上調閱查詢
      車籍資料影本（見偵四卷第21頁）各乙紙在卷可稽。其於
      97年1月6日下午5時許，與警員陳石安一同執行安順派出
      所巡邏務之事實，亦有臺南市警察局第三分局安順派出所
      12人勤務分配表影本乙紙（見偵四卷第145頁）在卷可稽
      。車牌號碼4051-UP車籍登記車主顏婞瑋、廠牌TOYOTA、
      出廠年月1991年1月、牌照正常之事實，亦有車號查詢汽
      車車籍資料乙紙（見偵四卷第21頁）在卷可稽。上開查獲
      時間，車牌號碼4051-UP號自用小客車，並無因違規而遭
      公路主管機裁罰之事實，亦有交通部公路總局高雄區監理
      所97年4月3日高監自字第0970014846號函文乙紙（見偵四
      卷第158頁）附卷可稽。
    被告丙○○與被告甲○○、證人翁塘順上開電話聯絡情形
      ，亦有被告丙○○持用之0000000000號行動電話通聯紀錄
      2紙（見偵四卷第25-26頁）在卷可稽。
    證人翁塘順於97年1月13日下午4時33分32秒，與行動電話
      號碼0000000000號持用人，談及駕駛權利車遭某員警索賄
      2萬5於97年1月13日下午4時41分21秒，與行動電話號碼00
      00000000號持用人，談及駕駛權利車剛出巷口即遭某員警
      攔下，要求其前往派出所，復向其收取賄款，其業已將此
      事向該員警所屬派出所所長檢舉，於97年1月13日晚間9時
      57分46秒，與行動電話號碼0000000000號持用人，談及某
      員警索賄業經該員警所屬派出所所長出來處理於97年1月1
      4日晚間10時41分54秒，與行動電話號碼0000000000號持
      用人，談及被告甲○○業已向多人索賄，並係透過被告丙○○聯絡索賄，當天其曾透過他人找他員警關說，但被告
      甲○○不予接受，於97年1月14日晚間9時48分48秒，與行
      動電話號碼0000000000號持用人，談及駕駛權利車剛出巷
      口就遭被告甲○○索賄2萬5千元等事實，亦有臺灣臺南地
      方法院核發之96年聲監字第44號通訊監察書乙紙（見偵四
      卷第48頁）及翁塘順0000000000號行動電話之通訊監察譯
      文2份（見偵四卷第51-56頁）附卷可稽。
  6.上開犯罪事實欄一之(六)部分：
    上開被告甲○○於97年2月14日下午4時50分許，在臺南市
      ○○路○段某處，稽查周育奇（經檢察官另案緩起訴處分
      確定）所有而交由其姐周杏如所駕駛（起訴書誤為周育奇
      駕駛）之已註銷車牌權利車（車牌號碼3S-3545號，車型
      為馬自達藍色休旅車），向聞訊到場之周育奇（經檢察官
      另案緩起訴處分確定）表示要移置保管該車輛，要求周育
      奇將該車駛至安順派出所旁之停車場停放後，在附近某廟
      宇向渠表示可透過乙○○出面協調，周育奇隨即通知其弟
      前往佐岸車業，利用其弟之行動電話與乙○○聯絡，委由
      乙○○前往安順派出所旁之停車場協調，甲○○假稱誰出
      面協調均須依法處理云云，俟乙○○離去後，甲○○即逕
      向周育奇索賄1萬5千元，經周育奇討價還價後，甲○○同
      意降為1萬元，2人期約賄賂後，即囑周育奇將賄款交與乙○○代轉，甲○○便違背職務未依規定開立舉發違反道路
      交通管理事件通知單、暫代保管其使用之牌照及將上開違
      規車輛移置保管，任令周育奇駕駛上開違規車輛離去之事
      實，業據證人周育奇於偵審中結證綦詳在卷（見偵二卷第
      130-133頁、原審二卷第26-32頁），核與證人即共同被告
      乙○○於偵審中結證情節情相符（見偵二卷第181-182頁
      、原審二卷第36-39頁）。
    嗣於同日晚間8、9時許，周育奇委由其妹周杏玉（經檢察
      官另案緩起訴處分確定）前往佐岸車業，將賄款1萬元交
      付與乙○○，乙○○於翌日上午9時許，以其行動電話000
      0000000撥打0000000000甲○○之行動電話，通知甲○○
      已收取賄款，甲○○前往收取，復於2月16日下午4時25分
      許，撥打上開電話詢問甲○○何時前往收款後，甲○○方
      於2月17日下午前往佐岸車業向乙○○收取該賄款之事實
      ，亦分據證人周杏玉於偵查中（見偵二卷第156、157）、
      證人周育奇於偵審中（見偵二卷第130-133頁、原審二卷
      第26-32頁）、證人乙○○於偵審中（見偵二卷第181-182
      頁、原審2卷第36-39頁）結證在卷。
    被告甲○○分別於96年12月21日下午4時51分許、97年2月1
      4日下午4時50分許查詢車牌號碼3S-3545車籍資料之事實，
      亦有臺南市警察局第三分局安順派出所電腦查詢紀錄簿2紙
      （見偵四卷第29、31頁）、線上調閱查詢車籍資料影本乙
      紙（見偵四卷第27頁）在卷可稽。其於97年2月14日下午4
      時許，與警員董鍾輝一同執行安順派出所安路交通稽查勤
      務之事實，亦有臺南市警察局第三分局安順派出所12人勤
      務分配表影本乙紙（見偵四卷第146頁）在卷可稽。車牌號
      碼3S-3545車籍登記車主任效洋、廠牌馬自達、出廠年月20
      01年6月、牌照逾檢註銷之事實，亦有車號查詢汽車車籍資
      料乙紙（見偵四卷第27頁）在卷可稽。上開查獲時間，車
      牌號碼3S-3545號自用小客車，並無分別因違規而遭公路主
      管機裁罰之事實，亦有交通部公路總局嘉義區監理所臺南
      監理站97年4月1日嘉監南字第0970107416號函文乙紙（見
      偵四卷第148頁）附卷可稽
    被告乙○○與被告甲○○上開電話聯絡情形，亦有被告乙○○持用之0000000000號行動電話通聯紀錄3紙（見偵四
      卷第34、37、43頁）在卷可稽。
  (三)綜上各情參互印證以觀，自足認檢察官起訴書所述各犯罪事
    實均與事證相符，所舉事證相互勾稽，其證明力已達於使本
    院確信起訴之犯罪事實為真實程度。蓋同案被告丙○○、乙○○均供稱與被告甲○○早已相識，且從通聯紀錄可知被告
    甲○○與同案被告丙○○、乙○○確有交情，否則何來彼此
    多通通聯紀錄？又同案被告丙○○、乙○○已供述原均不認
    識上開權利車車主，同時本案發生前上開權利車車主亦不認
    識被告甲○○，則同案被告丙○○、乙○○焉可能與不認識
    的上開權利車車主共同一致去誣陷被告甲○○？再若非被告
    甲○○告知上開權利車車主，其等如何知悉要透過不認識的
    同案被告丙○○、乙○○處理被甲○○查獲權利車之事？如
    謂同案被告丙○○、乙○○是假冒被告甲○○名義向權利車
    車主詐財，則同案被告丙○○、乙○○何來如此神通廣大，
    於被告甲○○一查獲該等權利車後即能馬上知悉此事，且能
    得知上開權利車車主的聯絡電話，而主動向其等聯絡詐財？
    若謂是上開權利車車主主動要聯絡同案被告丙○○、乙○○
    者，更無可能，因被告甲○○既已無條件讓其等駕駛權利車
    離開，其等又何必再主動聯絡同案被告丙○○、乙○○交付
    賄款，況其等又如何知悉要聯絡同案被告丙○○、乙○○？
    職是，本案應確是被告甲○○利用同案被告丙○○、乙○○
    擔任白手套所為無誤。被告甲○○所辯，無非係事後畏罪諉
    卸之詞，均不足採信。本件罪證明確，被告3人犯行均堪以
    認定，應依法論科。至於證人陳慶鴻於審理中之證述、證人
    即警員陳石安、董鍾輝於偵審中之證述、證人即警員何囊軒
    、鄭詠文、安順派出所所長陳進和於偵查中之證述，或無法
    證明被告甲○○無違背職務收受之行為，或係事後傳聞之詞
    ，均不足採為有利被告甲○○之認定。另被告甲○○之辯護
    人辯稱丙○○所證97年1月6日、96年12月12日晚上收賄後有
    打電話給被告甲○○，但丙○○電話通聯紀錄並無此紀錄云
    云，惟查96年12月12日晚上8點多，確有被告2人通聯紀錄（
    見偵四卷第16頁）。另本案發生到證人丙○○證述時已隔相
    當時日，證人之記憶可能有誤，或許利用室內電話，或借用
    他人之電話，非必是用自己的手機與被告甲○○聯絡，故縱
    97年1月6日晚上並無丙○○與被告甲○○之電話通聯紀錄，
    亦尚難僅憑此而作被告甲○○無罪之認定，併此敘明。
三、論罪科刑方面：
  (一)查被告甲○○負有執行派出所轄區○○○道路交通管理之稽
    查及違規紀錄，對違反道路交通管理處罰條例第12條規定之
    行為人，應依照道路交通管理事件統一裁罰基準及處理細則
    第11條規定，執行填製舉發違反道路交通管理事件通知單後
    ，交由公路主管機關處罰之職務，依刑法第10條第2項第1款
    規定，為依法令服務於地方自治團體所屬機關而具有法定職
    務權限之公務員，其違背職務期約或收受賄賂行為，依貪污
    治罪條例第2條規定，應依該條例處斷；被告丙○○、乙○○雖非依法令服務於國家、地方自治團體所屬機關而具有法
    定職務權限之公務員，然其與被告甲○○分別共同違背職務
    期約或收受賄賂，依該條例第3條規定，亦應依該條例處斷
    。故核被告甲○○、丙○○上開犯罪事實欄一之(一)至(三)、(五)
    所為，均各係犯貪污治罪條例第4條第1項第5款之違背職務
    收受賄賂罪；上開犯罪事實欄一之(四)所為，均係犯貪污治罪
    條例第4條第1項第5款之違背職務期約賄賂罪。被告甲○○、
    乙○○就上開犯罪事實欄一之(六)所為，均各係犯貪污治罪條
    例第4條第1項第5款之違背職務收受賄賂罪。被告甲○○、
    丙○○就上開犯罪事實欄一之(一)至(五)所示犯行，及被告甲○○、乙○○就上開犯罪事實欄一之(六)所示犯行，彼此間分有
    犯意聯絡及行為分擔，均分別為共同正犯（以上均詳如附表
    編號1至6之「所犯法條及罪名」欄所示。渠等行求、期約賄
    賂之低度行為，應分為期約、收受賄賂之高度行為所吸收，
    均不另論罪。被告甲○○其所犯上開6罪、被告丙○○所犯
    上開5罪間，均犯意各別，行為互異，應各予分論併罰。又
    渠等各次犯上開貪污治罪條例之罪名，均情節輕微，且所期
    約、交付之財物均在5萬元以下，應均依貪污治罪條例第12
    條第1項規定，依法減輕其刑。被告丙○○所犯上開犯罪事
    實欄一之(一)至(三)所示犯行，在偵查中自首（按上開(三)部分，
    業據檢察官於97年10月22日提出補充理由書認定亦合於自首
    要件），並自動繳交全部所得財物，同時供出正犯甲○○因
    而查獲；再所犯犯罪事實欄一之(四)、(五)所示犯行在偵查中自
    白，並自動繳交全部所得財物等情，有其偵訊筆錄、扣押品
    清單、臺灣臺南地方法院檢察署贓證物款收據在卷足憑，其
    中犯罪事實欄一之(一)至(三)所示犯行應依貪污治罪條例第8條
    第1項後段規定免除其刑；犯罪事實欄一之(四)、(五)所示犯行
    依同條例第8條第2項規定遞減其刑。此外，按因身分或其他
    特定關係成立之罪，其共同實行、教唆或幫助者，雖無特定
    關係，仍以正犯或共犯論。但得減輕其刑，刑法第31條第1
    項復定有明文。被告丙○○、乙○○雖與具公務員身分之被
    告甲○○共犯貪污治罪條例之罪，但其2人均無公務員身分
    ，爰依刑法第31條第1項但書規定，遞減輕其刑（被告丙○○所犯犯罪事實欄一之(一)至(三)部分已免除其刑，故不再遞減
    之）。另按刑法第59條規定，犯罪之情狀可憫恕者，得酌量
    減輕其刑，而同法第57條規定，科刑時應審酌一切情狀，二
    者適用上固有區別，惟所謂「犯罪情狀」與「一切情狀」，
    並非有截然不同之領域，於裁判上酌減其刑時，應就犯罪一
    切情狀，包括57條所列舉之10款事項，予以全盤考量，審酌
    其犯罪有無可憫恕之事由（即判例所稱有特殊之原因與環境
    等等，在客觀上足以引起一般同情，以及宣告法定最低度刑
    ，是否猶嫌過重）以為判斷。故適用第59條酌量減輕其刑時
    ，並不排除第57條所列舉10款事由之審酌（最高法院70年5
    月16日70年度第6次刑事庭會議決議參照）。被告乙○○因
    經營汽車保養業，恐如不願擔任被告甲○○之白手套，將遭
    其報復，致僅1次與之共犯上開違背職務收受賄賂罪，本身
    並無犯罪所得，惟其法定刑為無期徒刑或十年以上有期徒刑
    ，衡情依貪污治罪條例第12條第1項及刑法第31條第1項之規
    定遞減其刑後，若處以最低度刑有期徒刑二年六月，依社會
    一般觀念仍不無情輕法重之處，是其犯罪情狀衡情不無可憫
    ，故酌依刑法第59條規定遞減輕其刑。
四、撤銷原判決之理由：
  (一)原審以被告3人罪證明確，因予論罪科刑，固非無見。惟查
    ：1.就犯罪事實欄一之(一)至(三)部分，被告丙○○在偵查中自
    首，並自動繳交全部所得財物，同時供出正犯甲○○，惟原
    審並未認定被告有供出正犯甲○○，故只依貪污治罪條例第
    8條第1項前段減輕其刑，而非依同條項後段免除其刑，自有
    未洽。2.被告丙○○、乙○○均無公務員身分，是依刑法第
    31條第1項但書規定，得減輕其刑，原審未依此規定減輕其
    刑，亦未說明不予減輕之理由，則原審適用法律亦有未洽。
    3.再按刑法第51條第8款規定：「宣告多數褫奪公權者，僅
    就其中最長期間執行之。」原審判決竟就被告甲○○所宣告
    如附表1至6之褫奪公權從刑部分合併定執行刑為褫奪公權六
    年，其適用法律容有未洽。被告甲○○上訴辯稱未有上揭犯
    行及證人指證尚不足證明其有上揭犯行云云，指摘原判決不
    當；又檢察官則上訴指稱原判決對被告甲○○部分量刑過輕
    ，而指摘原判決不當，其等上訴均無理由；另被告丙○○上
    訴指摘原判決就犯罪事實欄一之(一)至(三)部分未諭知免刑及未
    依刑法第31條第1項但書規定減輕其刑；被告乙○○上訴指
    摘原判決未依刑法第31條第1項但書規定減輕其刑，為有理
    由，且原判決亦有上開其餘可議之處，即均屬無可維持，自
    應由本院予以撤銷改判。
  (二)爰審酌：
  1.被告甲○○身為臺南市警察局第三分局安順派出所警員，負
    有執行道路交通管理之稽查及違規紀錄、以維持地方交通秩
    序之責，竟為圖利，違背職務與汽車保養廠業者即被告丙○○、乙○○勾結，利用其等為白手套，多次向其所稽查之違
    規車主索取賄賂，致使違規車主得以規避處罰，損害官箴，
    被告甲○○犯罪後僅對違背職務部分坦承，惟每次犯罪所得
    財物非多，被告丙○○、乙○○則並未因前揭犯罪獲取任何
    利益，僅係因被告甲○○之身分係轄區派出所警員，懼怕遭
    受報復，方與之配合期約、收受賄賂，審理中均坦承犯行，
    知所悔悟，態度良好，渠等均無犯罪前科，素行良好，有台
    灣高等法院被告全國前案紀錄表3份附卷足憑等一切情狀，
    分別量處如附表編號1至6之「所處之刑」欄所示之刑，且均
    依貪污治罪條例第17條規定，宣告上開「所處之刑」欄所示
    之褫奪公權期間，被告甲○○、丙○○並定其應執行刑如主
    文第二、三項所示，褫奪公權部分則僅就其中最長期間執行
    之。被告丙○○、乙○○2人前均未曾因故意犯罪受有期徒
    刑以上刑之宣告，有卷附臺灣高等法院被告前案紀錄表2份
    可稽，且被告丙○○、乙○○均非為自己不法利益而犯本罪
    ，尚非惡性重大之人，且犯後坦承全部犯行，堪認其2人均
    有具體悔過之意，經此偵審程序，當知警惕，信無再犯之虞
    ，本院因認對被告丙○○、乙○○所宣告之刑，以暫不執行
    為適當，爰併分別宣告緩刑三年、二年，併依刑法第74條第
    2項第4款規定，命被告丙○○、乙○○應分別向公庫支付5
    萬元、3萬元，以啟自新。
  2.扣案之SAMPO GK-8810 2GSM PDA手機1支（含門號000000000
    0、0000000000SIM卡2張），係被告甲○○所有，分係供犯
    附表編號2至6之罪所用之物（其供犯罪使用情形詳如上開各
    附表所示），應依刑法第38條第1項第2款規定宣告沒收。另
    被告丙○○、乙○○犯本罪所使用之行動電話均未扣案，無
    從認定其等係使用何一行動電話為本件犯罪行為，同時行動
    電話又非屬違禁物必予沒收，為免執行沒收之困難，爰不予
    宣告沒收。至扣案之其餘物品，或非被告所有，或與犯罪無
    直接關係，爰亦均不予宣告沒收，併此敘明。
  3.按犯貪污治罪條例第4條至第6條之罪者，其所得財物，應予
    追繳，並依其情節分別沒收或發還被害人。前項財物之全部
    或一部無法追繳時，應追徵其價額，或以其財產抵償之，同
    條例第10條第1項、第2項分別定有明文；但如已將所得財物
    返還被害人，即不得追繳發還被害人，或以其財產抵償之。
    又共同正犯之犯罪所得，因係合併計算，且於全部或一部無
    法追繳時，應追徵其價額，或以其財產抵償之，為避免執行
    時發生重複追繳情形，故各共同正犯之間係採連帶追繳主義
    ，於裁判時諭知連帶追繳，不得就全體共同正犯之總所得，
    對各該共同正犯分別重複諭知追繳；此與罰金刑應分別諭知
    、分別執行者不同（最高法院98年度台上字第421號、95年
    度台上字第6588號判決意旨參照）。是以扣案之如附表編號
    1至3、5各罪所得貪污金額，應依前開條例第10條第1項規定
    ，分別宣告被告甲○○與丙○○連帶追繳沒收，另附表編號
    6所示之罪，其貪污所得1萬元（未扣案），應依前開條例第
    10條第1、2項規定，宣告被告甲○○與乙○○連帶追繳沒收
    ，如全部或一部無法追繳時，以其等財產連帶抵償之。
據上論結，應依刑事訴訟法第369條第1項前段、第364條、第299
條第1項前段，貪污治罪條例第2條、第3條、第4條第1項第5款、
第8條、第12條第1項、第10條第1、3項、第17條，刑法第11條前
段、第28條、第31條第1項、第37條第2項、第51條第5款、第8款
、第59條、第38條第1項第2款、第74條第1項第1款、第74條第2
項第4款，判決如主文。
本案經檢察官郭珍妮到庭執行職務。
中    華    民    國    99    年    2     月    4     日
                  刑事第四庭    審判長法  官  吳志誠
                                      法  官  吳森豐
                                      法  官  彭喜有
以上正本證明與原本無異。
如不服本判決應於收受送達後10日內向本院提出上訴書狀，其未
敘述上訴理由者，並得於提起上訴後10日內向本院補提理由書（
均須按他造當事人之人數附繕本）「切勿逕送上級法院」。
                                      書記官  黃子起
中    華    民    國    99    年    2     月    5     日
附錄所犯法條：
貪污治罪條例第4條第1項第5款：有下列行為之一者，處無期徒
刑或十年以上有期徒刑，得併科新台幣一億元以下罰金：
五、對於違背職務之行為，要求、期約或收受賄賂或其他不正利
    益者。
附表：
┌─┬───┬──────────┬──────────┬──────────────┐
│編│ 被告 │犯罪時間、地點、方式│   所犯法條及罪名   │    所  處  之  刑          │
│號│      │、被害人及所得財物  │                    │                            │
├─┼───┼──────────┼──────────┼──────────────┤
│ 1│甲○○│詳如犯罪事實欄一、(一)│刑法第28條、貪污治罪│甲○○共同犯貪污治罪條例之違│
│  │丙○○│                    │條例第4條第1項第5款 │背職務收受賄賂罪，處有期徒刑│
│  │      │                    │之共同違背職務收受賄│伍年陸月，褫奪公權貳年，扣案│
│  │      │                    │賂罪                │之貪污所得新臺幣壹萬元應與蔡│
│  │      │                    │                    │易呈連帶追繳沒收。          │
│  │      │                    │                    │丙○○與依法令服務於地方自治│
│  │      │                    │                    │團體所屬機關而具有法定職務權│
│  │      │                    │                    │限之公務員共同犯貪污治罪條例│
│  │      │                    │                    │之違背職務收受賄賂罪，免刑。│
│  │      │                    │                    │扣案之貪污所得新臺幣壹萬元應│
│  │      │                    │                    │與甲○○連帶追繳沒收。      │
├─┼───┼──────────┼──────────┼──────────────┤
│ 2│甲○○│詳如犯罪事實欄一、(二)│刑法第28條、貪污治罪│甲○○共同犯貪污治罪條例之違│
│  │丙○○│                    │條例第4條第1項第5款 │背職務收受賄賂罪，處有期徒刑│
│  │      │                    │之共同違背職務收受賄│伍年陸月，褫奪公權貳年，扣案│
│  │      │                    │賂罪                │之SAMPO GK-8810 2GSM PDA手機│
│  │      │                    │                    │壹支（含門號0000000000SIM卡 │
│  │      │                    │                    │壹張）沒收；扣案之貪污所得新│
│  │      │                    │                    │臺幣壹萬元應與丙○○連帶追繳│
│  │      │                    │                    │沒收。                      │
│  │      │                    │                    │丙○○與依法令服務於地方自治│
│  │      │                    │                    │團體所屬機關而具有法定職務權│
│  │      │                    │                    │限之公務員共同犯貪污治罪條例│
│  │      │                    │                    │之違背職務收受賄賂罪，免刑。│
│  │      │                    │                    │扣案之SAMPO GK-8810 2GSM PDA│
│  │      │                    │                    │手機壹支（含門號0000000000SI│
│  │      │                    │                    │ M卡壹張）沒收；扣案之貪污所│
│  │      │                    │                    │得新臺幣壹萬元應與甲○○連帶│
│  │      │                    │                    │追繳沒收。                  │
├─┼───┼──────────┼──────────┼──────────────┤
│ 3│甲○○│詳如犯罪事實欄一、(三)│刑法第28條、貪污治罪│甲○○共同犯貪污治罪條例之違│
│  │丙○○│                    │條例第4條第1項第5款 │背職務收受賄賂罪，處有期徒刑│
│  │      │                    │之共同違背職務收受賄│伍年陸月，褫奪公權貳年，扣案│
│  │      │                    │賂罪                │之SAMPO GK-8810 2GSM PDA手機│
│  │      │                    │                    │壹支（含門號0000000000SIM卡 │
│  │      │                    │                    │壹張）沒收；扣案之貪污所得新│
│  │      │                    │                    │臺幣貳萬元應與丙○○連帶追繳│
│  │      │                    │                    │沒收。                      │
│  │      │                    │                    │丙○○與依法令服務於地方自治│
│  │      │                    │                    │團體所屬機關而具有法定職務權│
│  │      │                    │                    │限之公務員共同犯貪污治罪條例│
│  │      │                    │                    │之違背職務收受賄賂罪，免刑。│
│  │      │                    │                    │扣案之SAMPO GK-8810 2GSM PDA│
│  │      │                    │                    │手機壹支（含門號0000000000SI│
│  │      │                    │                    │M卡壹張）沒收；扣案之貪污所 │
│  │      │                    │                    │得新臺幣貳萬元應與甲○○連帶│
│  │      │                    │                    │追繳沒收。                  │
│  │      │                    │                    │                            │
├─┼───┼──────────┼──────────┼──────────────┤
│ 4│甲○○│詳如犯罪事實欄一、(四)│刑法第28條、貪污治罪│甲○○共同犯貪污治罪條例之違│
│  │丙○○│                    │條例第4條第1項第5款 │背職務期約賄賂罪，處有期徒刑│
│  │      │                    │之共同違背職務期約賄│伍年肆月，褫奪公權貳年，扣案│
│  │      │                    │賂罪                │之SAMPO GK-8810 2GSM PDA手機│
│  │      │                    │                    │壹支（含門號0000000000SIM卡 │
│  │      │                    │                    │壹張）沒收。                │
│  │      │                    │                    │丙○○與依法令服務於地方自治│
│  │      │                    │                    │團體所屬機關而具有法定職務權│
│  │      │                    │                    │限之公務員共同犯貪污治罪條例│
│  │      │                    │                    │之違背職務期約賄賂罪，處有期│
│  │      │                    │                    │徒刑壹年陸月，褫奪公權壹年。│
│  │      │                    │                    │扣案之SAMPO GK-8810 2GSM PDA│
│  │      │                    │                    │手機壹支（含門號0000000000SI│
│  │      │                    │                    │M卡壹張）沒收。             │
├─┼───┼──────────┼──────────┼──────────────┤
│ 5│甲○○│詳如犯罪事實欄一、(五)│刑法第28條、貪污治罪│甲○○共同犯貪污治罪條例之違│
│  │丙○○│                    │條例第4條第1項第5款 │背職務收受賄賂罪，處有期徒刑│
│  │      │                    │之共同違背職務收受賄│伍年陸月，褫奪公權貳年，扣案│
│  │      │                    │賂罪                │之SAMPO GK-8810 2GSM PDA手機│
│  │      │                    │                    │壹支（含門號0000000000SIM卡 │
│  │      │                    │                    │壹張）沒收；扣案之貪污所得新│
│  │      │                    │                    │臺幣貳萬伍仟元應與丙○○連帶│
│  │      │                    │                    │追繳沒收。                  │
│  │      │                    │                    │丙○○與依法令服務於地方自治│
│  │      │                    │                    │團體所屬機關而具有法定職務權│
│  │      │                    │                    │限之公務員共同犯貪污治罪條例│
│  │      │                    │                    │之違背職務收受賄賂罪，處有期│
│  │      │                    │                    │徒刑壹年捌月，褫奪公權壹年。│
│  │      │                    │                    │扣案之SAMPO GK-8810 2GSM PDA│
│  │      │                    │                    │手機壹支（含門號0000000000SI│
│  │      │                    │                    │M卡壹張）沒收；扣案之貪污所 │
│  │      │                    │                    │得新臺幣貳萬伍仟元應與甲○○│
│  │      │                    │                    │連帶追繳沒收。              │
│  │      │                    │                    │                            │
├─┼───┼──────────┼──────────┼──────────────┤
│ 6│甲○○│詳如犯罪事實欄一、(六)│刑法第28條、貪污治罪│甲○○共同犯貪污治罪條例之違│
│  │乙○○│                    │條例第4條第1項第5款 │背職務收受賄賂罪，處有期徒刑│
│  │      │                    │之共同違背職務收受賄│伍年陸月，褫奪公權貳年，扣案│
│  │      │                    │賂罪                │之SAMPO GK-8810 2GSM PDA手機│
│  │      │                    │                    │壹支（含門號0000000000SIM卡 │
│  │      │                    │                    │壹張）沒收；貪污所得新臺幣壹│
│  │      │                    │                    │萬元應與乙○○連帶追繳沒收，│
│  │      │                    │                    │如全部或一部無法追繳時，以其│
│  │      │                    │                    │等財產連帶抵償之。          │
│  │      │                    │                    │乙○○與依法令服務於地方自治│
│  │      │                    │                    │團體所屬機關而具有法定職務權│
│  │      │                    │                    │限之公務員共同犯貪污治罪條例│
│  │      │                    │                    │之違背職務收受賄賂罪，處有期│
│  │      │                    │                    │徒刑壹年陸月，褫奪公權壹年。│
│  │      │                    │                    │扣案之SAMPO GK-8810 2GSM PDA│
│  │      │                    │                    │手機壹支（含門號0000000000SI│
│  │      │                    │                    │M卡壹張）沒收；貪污所得新臺 │
│  │      │                    │                    │幣壹萬元應與甲○○連帶追繳沒│
│  │      │                    │                    │收，如全部或一部無法追繳時，│
│  │      │                    │                    │以其等財產連帶抵償之。      │
│  │      │                    │                    │                            │
└─┴───┴──────────┴──────────┴──────────────┘

司法院資訊處製作；財團法人民間司法改革基金會備份。
